# 请教陈版主有关光伏发电补贴的会计及税务问题

提问人：chenlingao 时间：2013-08-16 14:27:32
陈版主：您好！A公司为光伏发电企业，上网电价为1.1元/度，但是其中有0.35元/为电力局给的（这个开增值税票），另外0.65元/度为财政局给的（这个不开票，不是一次性的补贴，是长期性的）。请问陈版主财政局给的补贴是计入主营业务收入还是计入营业外收入？另外，财政局的给补贴这部分是否需要计提销项税？

回答人：chenyiwei
可查阅“关于印发《可再生能源电价附加有关会计处理规定》的通知”（财会[2012]24号）：可再生能源发电企业销售可再生能源电量时，按实际收到或应收的金额，借记"银行存款"、"应收账款"等科目，按实现的电价收入，贷记"主营业务收入"科目，按专用发票上注明的增值税额，贷记"应交税费--应交增值税（销项税额）"科目。因此个人理解对于财政补贴部分，这里也允许计入主营业务收入（条件是满足金额可以可靠计量且预计很可能收到的条件）。
根据《关于中央财政补贴增值税有关问题的公告》（国家税务总局公告 2013 年第 3 号）规定，按照现行增值税政策，纳税人取得的中央财政补贴，不属于增值税应税收入，不征收增值税。

提问人：chenlingao 时间：2013-08-17 21:43:18
谢谢陈版主的指点，高人就是高人，之前找了好久都没找到类似陈版主说的文件。顺便问一句：陈版主，您好！我在《可再生能源电价附加有关会计处理规定》这个文件看到有这么一段：“三、电网企业取得可再生能源发电项目上网电价补助的会计处理 电网企业取得可再生能源发电项目上网电价补助时，按收到或应收的金额，借记“银行存款”等科目，贷记“主营业务收入”科目。”是否说明不管该补贴什么性质都能计入主营业务收入而不用考虑是否应该计入营业外收入？

回答人：chenyiwei
不能这样理解。在目前阶段，这还仅仅是针对“可再生能源发电项目上网电价补助”的特例个案处理。

提问人：tangsan 时间：2013-10-13 15:05:00
那就是说电价补贴这部分不需要缴纳增值税，那给电网公司开具收据就可以了吧？现在部分地区的电网公司还要求开具增值税专用发票，这样电网公司进项就多抵扣了；部分地区还未明确是否开具增值税发票，对于补贴电价暂停结算了。不知道最近有没有新的文件予以明确，请陈版费心了。

回答人：chenyiwei
不清楚此事，建议向了解行业相关具体问题的网友咨询。

提问人：zhouzhiyan9266 时间：2016-05-26 15:51:38
陈版主：您好！请问光伏新建账和平时工业会计的建账一样吗，有用到哪些会计科目的，税务处理一样不，我们是头三年免税的

回答人：chenyiwei
我理解没有特殊之处。

提问人：zhouzhiyan9266 时间：2016-05-27 10:39:52
多谢陈主，那我是不是可以和工业会计一样先建账建起来做就行了，目前 公司里没有销售人员，平时销售都是老总自己做的，在高管理费用科目的情况下还是不是再设销售费用这个科目呐

回答人：chenyiwei
如果不单独设置销售部门，销售费用金额较小的，也可以不单独设置该科目，并入管理费用核算。

提问人：呼叫帮助 时间：2017-06-14 09:24:33
企业为光伏发电企业现收到国家补贴、省级补贴、市级补贴。文件规定对分布式光伏发电实行按照全电量补贴的政策，电价补贴标准为0.42元/千瓦时。像这种补贴是作为营业外收入，还是作为主营收入或者直接冲减主营成本？ 谢谢各位！ chenyiwei您的回复为：
通过电网公司收到的部分可以计入主营业务收入。直接由财政拨付的部分（尤其是地、市一级的财政为了鼓励行业发展而拨付的额外补助）属于政府补助，应计入营业外收入。 发表于 2016-1-12 19:40 我这次审计时遇到国家、省、市的补助不是直接给光伏发电企业而是到电网公司，电网公司要光伏发电企业开具增值税发票到电网公司，然后由电网公司将补贴款项转给光伏发电企业。 但是根据《关于中央财政补贴增值税有关问题的公告》（国家税务总局公告 2013 年第 3 号）规定，按照现行增值税政策，纳税人取得的中央财政补贴，不属于增值税应税收入，不征收增值税。这不是矛盾吗？我们审计如何处理？

回答人：chenyiwei
会计上按照财会[2012]24号文，可以确认营业收入。税务问题请咨询税务专业人士。